臺灣基隆地方法院刑事判決　　　　　　　　　　　　　九十三年度訴字第五二０號
　　公　訴　人　臺灣基隆地方法院檢察署檢察官
　　被　　　告　甲○○　男　四.
右列被告因毒品危害防制條例案件，經檢察官提起公訴（九十三年度毒偵字第一一九
一號），本院判決如左：
    主    文
甲○○連續施用第一級毒品，累犯，處有期徒刑拾月，扣案之第一級毒品海洛因拾壹
包（合計淨重零點陸公克）均沒收銷燬之；又連續施用第二級毒品，累犯，處有期
徒刑柒月，扣案之第二級毒品安非他命壹包（毛重公克）沒收銷燬之；應執行有期
徒刑壹年肆月，扣案之第一級毒品海洛因拾壹包（合計淨重零點陸公克）、第二級
毒品安非他命壹包（毛重公克）均沒收銷燬之。
    事    實
一、甲○○毒品前科累累，其於民國七十五年間曾因違反肅清煙毒條例、麻醉藥品管
    理條例，經分別判處有期徒刑三年六月、一年六月確定，後經減刑為有期徒刑二
    年十月；又於八十年間因違反麻醉藥品管理條例，經判處有期徒刑七月確定；再
    於八十一年間因違反麻醉藥品管理條例，經判處有期徒刑九月確定；又於同年間
    因犯竊盜罪，經判處有期徒刑四月確定；又於同年間因違反麻醉藥品管理條例，
    經判處有期徒刑十月確定；再於八十三年間因違反麻醉藥品管理條例，經判處有
    期徒刑十一月確定；又於八十四年間因違反肅清煙毒條例，經臺灣高等法院以八
    十四年度上訴字第四０五二號判處有期徒刑四年確定，再於八十五年間因違反麻
    醉藥品管理條例，經臺灣宜蘭地方法院於八十五年六月十三判處有期徒刑八月確
    定，前開二罪刑先後接續執行，至八十七年一月六月假釋，須至八十八年九月廿
    日始假釋期滿；詎於假釋期間內之八十七年二月至三月間因施用第二級毒品案件
    ，經台灣台北地方法院於八十七年六月廿四日以八十七年度易字第一四六０號職
    權裁定送勒戒處所觀察、勒戒，經認有繼續施用傾向，而由該院於八十七年九月
    一日以同號裁定令入戒治處所戒治，該院又於八十八年一月十二日以同號裁定停
    止戒治所餘戒治期間付保護管束而停止戒治在案，詎於保護管束期間內不遵期接
    受採尿，經該院於八十八年五月廿一日以同號裁定撤銷停止戒治，其於八十八年
    五月廿五日重入戒治處所戒治，於八十九年一月十一日戒治期滿，而經該院於八
    十九年三月廿日判決免刑確定（甲○○於前開停止戒治期間內亦有施用毒品行為
    ，而經移送臺灣臺北地方法院檢察署偵辦，後因該施用毒品行為為前開臺灣臺北
    地方法院職權所為之強制戒治效力所及，而為該署以八十九年度戒毒偵字第二０
    六號簽結在案，並非係處分不起訴結案，公訴人誤為戒治期滿而為不起訴處分，
    尚有誤會），其前之假釋亦遭撤銷，須入監服殘刑有期徒刑一年八月又十四日，
    於九十年九月五日縮刑期滿後於翌日出監；又於九十二年九月至十月間因施用第
    一級、第二級毒品，經本院於九十二年十一月廿四日以九十二年度毒聲字第九九
    一號裁定令入戒治處所戒治，其於九十二年十二月廿五日執行戒治，至九十三年
    一月九日因修正毒品危害防制條例實施而釋放，其亦因該次施用毒品，經臺灣基
    隆地方法院檢察署檢察官以九十二年度毒偵字第九六七號、第一０八三號提起公
    訴，而經本院於九十二年十二月卅一日判處有期徒刑一年確定（現正服該刑）。
    猶不知悔改，復分別基於施用第一級毒品海洛因、第二級毒品安非他命之概括犯
    意，自九十三年一月十日起至九十三年六月卅日中午止，在基隆市○○區○○街
    三四○號，以針筒注射或吸香煙方式施用海洛因，約一日施用二次；又自九十三
    年三月份某日起至九十三年六月卅日中午止，在前開同一地點，以玻璃球吸食器
    或錫箔紙加熱燒烤方式施用安非他命，平均一日施用二、三次。嗣於九十三年六
    月卅八日晚間八時卅分許，在台北縣瑞芳鎮○○街第二市場前為警查獲，並其在
    褲子左側口袋內扣得海洛因拾壹包（合計淨重零點陸參公克）、安非他命壹包（
    毛重參公克）。
二、案經台北縣警察局瑞芳分局報請臺灣基隆地方法院檢察署檢察官偵查起訴。
    理    由
一、訊據被告甲○○對於右開事實坦承不諱，被告為警查獲所採尿液呈嗎啡、甲基安
    非他命類陽性反應，此有基隆市衛生局檢驗成績書一紙在卷可稽，並有為警扣獲
    之海洛因、安非他命足憑佐證，其中海洛因十一包（合計淨重零點陸參公克）之
    成份、重量並經鑑驗在案，有法務部調查局鑑定通知書一紙附卷足參，此外，復
    有臺灣高等法院被告全國前案紀錄表一紙、本院所調得之事實欄所述各裁定書、
    檢察官簽結案件之簽呈、判決書存卷足考，本件事證明確，被告係於（修正前）
    毒品危害防制條例公布施行後，五內內第三犯施用毒品罪者，足堪認定。
二、核被告所為，係犯（修正後）毒品危害防制條例第十條第一項、第二項施用第一
    級、第二級毒品罪。其施用前之持有海洛因、安非他命之低度行為應為施用之高
    度行為所吸收，不另論罪。被告前後多次施用第一級、第二級毒品之犯行，各時
    間緊接，所犯各係構成要件相同之罪名，各顯基於概括犯意為之，各為連續犯，
    各以一罪論，並各應依刑法第五十六條之規定，加重其刑；公訴人雖僅起訴被告
    於九十三年六月卅日中午各施用海洛因、安非他命一次之犯行，然其餘各犯行，
    既與已起訴之施用海洛因、安非他命犯行各具連續犯裁判上一罪之關係，自在本
    院得一併審判之範圍內。被告所犯前開二罪，犯意各別、行為互殊、罪名有異，
    應分論併罰之。被告曾犯如事實欄一所述前科，甫於九十年九月五日縮刑期滿，
    此有臺灣高等法院被告全國前案紀錄表一紙在卷可稽，其於五年內再犯本件有期
    徒刑以上之罪，為累犯，應依刑法第四十七條之規定，遞加重其刑。爰審酌被告
    已因施用毒品經觀察勒戒及強制戒治之處分完畢猶犯同罪行、其對毒品顯已具相
    當之依賴性、其施用毒品之頻率及次數、犯罪手段等一切情狀，量處如主文所示
    之刑，並依刑法第五十一條第五款之規定，定其應執行之刑。扣案之第一級毒品
    海洛因拾壹包（合計淨重零點陸參公克）、第二級毒品安非他命壹包（毛重參公
    克），為查獲之毒品，應依毒品危害防制條例第十八條第一項前段之規定，宣告
    沒收銷燬之。
據上論斷，應依刑事訴訟法第二百九十九條第一項前段，（修正後）毒品危害防制條
例第十條第一項、第二項、第十八條第一項前段、第二十三條第二項，刑法第十一條
、第五十六條、第四十七條、第五十一條第五款，判決如主文。
本案經檢察官黃鴻達到庭執行職務
中　　　華　　　民　　　國　　九十三　　年　　　十　　　月　　二十六　　日
                                臺灣基隆地方法院刑事第三庭
                                    審判長法  官    鄭景文
                                          法  官    王美婷
                                          法　官    曾雨明
右正本證明與原本無異。
對於本件判決如有不服，應於收受送達後十日內，向本院提出上訴書狀，上訴於臺灣
高等法院。
                                          書記官    王靜敏
中　　　華　　　民　　　國　　九十三　　年　　　十　　　月　　二十六　　日
附錄法條：
（修正後）毒品危害防制條例第十條第一項、第二項：
施用第一級毒品者，處六月以上五年以下有期徒刑。
施用第二級毒品者，處三年以下有期徒刑。
